臺灣高等法院臺中分院刑事判決　　　　96年度上易字第1761號
上　訴　人
即　被　告　甲○○
上列上訴人因傷害等案件，不服臺灣彰化地方法院96年度易字第
1171號中華民國96年8月24日第一審判決（起訴案號：臺灣彰化
地方法院檢察署96年度偵字第5165號），提起上訴，本院判決如
下：
    主  文
上訴駁回。
    事  實
一、甲○○與乙○○係親戚關係，雙方於民國（下同）96年4月
    29日下午2時許，在彰化縣二林鎮西庄里西庄巷2號乙○○住
    處，因故發生爭執，甲○○竟基於傷害他人身體、恐嚇危害
    他人安全及毀損他人物品之各別犯意，在上址客廳內，先砸
    毀乙○○所有塑膠椅子1張，足生損害於乙○○；復徒手毆
    打乙○○，致乙○○受有頸椎受傷、左臉挫傷及右肩挫傷等
    傷害，並以加害生命、身體之言詞，向乙○○恫嚇稱：「如
    果你再多講話，我就拿安全帽丟過去給你死」等語，致乙○
    ○心生畏懼而生危害於安全。
二、案經乙○○訴由彰化縣警察局芳苑分局報告臺灣彰化地方法
    院檢察署檢察官偵查起訴。
    理　由
一、上揭事實，業據被告甲○○迭於原審及本院審理時坦承不諱
    ，核與告訴人乙○○指訴及證人即在場目擊並為甲○○配偶
    之祖父黃根枝證述之情節均相符，並有告訴人乙○○之秀傳
    紀念醫院診斷證明書1紙及現場照片2張在卷可憑，事證明確
    ，被告犯行堪以認定。
二、核被告甲○○所為，係犯刑法第277條第1項傷害罪、第305
    條恐嚇罪及第354條毀損罪。其所犯上開3罪，犯意各別，罪
    名有異，應予分論併罰。原審適用刑法第277條第1項、第30
    5條、第354條、第41條第1項前段、第42條第3項，刑法施行
    法第1條之1，並審酌被告甲○○並無前科、素行尚佳，本案
    犯罪動機、犯罪時所受之刺激、犯罪手段、被害人所受傷害
    程度及被告犯行所生之危害、其於審理中業已坦承犯行、能
    知悔悟，惟尚未與告訴人成立和解等一切情狀，分別量處如
    主文所示之刑，並各諭知易科罰金及易服勞役之折算標準。
    經核其認事用法均無不當，量刑亦稱妥適，上訴人即被告在
    本院未提出其他有利之證據及辯解，對相關證人證詞之證據
    能力亦未異議，其上訴並無理由，應予駁回。
三、據上論斷，應依刑事訴訟法第368條，判決如主文。
本案經檢察官丙○○到庭執行職務。
中　　華　　民　　國　　96　　年　　12　　月　　11　　日
            刑事第一庭　審判長法　官　陳  紀  綱
                         　   法　官  姚  勳  昌
                              法  官  張  智  雄
上列正本證明與原本無異。
不得上訴。
                              書記官  謝  雅  惠
中　　華　　民　　國　　96　　年　　12　　月　　11　　日
附錄本案論罪科刑法條全文：
中華民國刑法第277條
傷害人之身體或健康者，處3年以下有期徒刑、拘役或1千元以下
罰金。
犯前項之罪因而致人於死者，處無期徒刑或7年以上有期徒刑；
致重傷者，處3年以上10年以下有期徒刑。
中華民國刑法第305條
以加害生命、身體、自由、名譽、財產之事，恐嚇他人致生危害
於安全者，處2年以下有期徒刑、拘役或3百元以下罰金。
中華民國刑法第354條
毀棄、損壞前二條以外之他人之物或致令不堪用，足以生損害於
公眾或他人者，處2年以下有期徒刑、拘役或5百元以下罰金。
